臺灣屏東地方法院民事裁定　　　　　　 100年度司護字第19號
聲　請　人　屏東縣政府
法定代理人　曹啟鴻　
相　對　人　
即受安置人　Ａ　　　　（詳如身分資料對照表）
法定代理人　Ｂ　　　　（詳如身分資料對照表）
　　　　　　Ｃ　　　　（詳如身分資料對照表）
上列當事人間聲請保護安置事件，本院裁定如下：
    主    文
相對人應交由聲請人安置於中途學校，並施以貳年之特殊教育。
聲請程序費用新臺幣壹仟元由聲請人負擔。
    理    由
一、本件聲請意旨略以：少年Ａ（真實姓名詳附件對照表）遭屏
    東縣政府警察局查獲疑似有性交易之情事，少年Ａ經詢問下
    亦坦承於民國100 年7 月起從事傳播公司坐檯陪酒工作，最
    近一次從事坐檯陪酒時間為今年8 月中旬，每次議價新台幣
    （下同）1,500 ，實得金額1,000 元，另外加小費部分。少
    年Ａ與父母Ｃ、Ｂ（均詳如身分資料對照表）、弟弟及祖母
    同住，少年Ａ家庭完整，少年Ａ父從事板模工，少年Ａ母以
    短期就業及擺攤販貼補家用，少年Ａ家經濟狀況勉強持平，
    少年Ａ家雖對少年Ａ之正常生活照顧可稱無虞，但因缺乏正
    確親職教養觀念，面對叛逆期的少年Ａ無法給予合適管教，
    使少年Ａ產生逃家之偏差行為，後少年Ａ述因為缺錢而從事
    坐檯陪酒，顯示少年Ａ之價值觀及性觀念有所偏頗，加上少
    年家對於約束少年Ａ之行為能力有限，亦無法提供適當的教
    養功能，若未透過專業輔導加以矯正，則不足以保護及導正
    其觀念，爰依兒童及少年性交易防制條例第18條規定，聲請
    將少年繼續安置於高雄楠梓特殊學校瑞平分校，續予輔導教
    育以端正並改善其觀念與行為等語。
二、按查獲及救援從事性交易或有從事之虞之兒童或少年時，立
    即通知主管機關指派專業人員陪同兒童或少年進行加害者之
    指認及必要之訊問，並於二十四小時內將該兒童或少年移送
    市、縣（市）主管機關設置之緊急收容中心；直轄市、縣（
    市）主管機關設之緊急收容中心，應於安置起七十二小時內
    ，提出報告，聲請法院裁定；主管機關依前條安置後，應於
    二週至一個月內，向法院提出觀察輔導報告及建議處遇方式
    ，並聲請法院裁定。法院受理前項聲請時，應於二週內為第
    十八條之裁定。如前項報告不足，法院得命主管機關於一週
    內補正，法院應於主管機關補正後二週內裁定。又法院依審
    理之結果，認為該兒童或少年無從事性交易或從事之虞者，
    應裁定不予安置並交付該兒童或少年之法定代理人、家長、
    最近親屬或其他適當之人。法院依審理之結果，認為該兒童
    或少年有從事性交易者，除有下列情形之一者外，法院應裁
    定將其安置於中途學校，施予二年之特殊教育：一罹患愛滋
    病者。二懷孕者。三外國籍者。四來自大陸地區者。五智障
    者。六有事實足證較適宜由父母監護者。七其他事實足證不
    適合中途學校之特殊教育，且有其他適當之處遇者。兒童及
    少年性交易防制條例第15條第1 項、第16條第1 項、第17條
    、第18條第1 、2 項分別定有明文。
三、經查，聲請人主張前開之事實，業據其提出屏東縣政府觀察
    輔導保護個案訪視處理表為證，財團法人迦樂醫院附設兒童
    及少年緊急安置/ 短期收容中心學員觀察輔導綜合報告、醫
    師報告、生活輔導觀察紀錄表及社工報告、屏東縣政府社會
    處觀察輔導報告書、本院100 年度護字第147 號民事裁定影
    本等件為證，自堪信為實在。本院審酌上開資料，認少年Ａ
    之家庭親職功能不彰，因缺錢而有坐檯陪酒之行為，確實有
    從事性交易之虞等情。又少年Ａ之行為顯示其價值觀及性觀
    念有所偏頗，而其家庭之教養功能不彰，無法輔導少年之偏
    差行為，若非繼續加以安置輔導，難保少年Ａ返家後不會再
    因金錢誘惑而再犯相同錯誤，故目前少年Ａ急需建立正確價
    值觀及法治觀念，並習得一技之長，且學習自我約束能力，
    並斟酌相對人之最佳利益，認聲請人建議將少年Ａ安置於中
    途學校之建議應屬合法妥適，應予准許。爰依兒童及少年性
    交易防制條例第18條第2 項規定，准將相對人交付聲請人安
    置於中途學校，並施予2 年之特殊教育。
四、依非訟事件法第21條第1 項、第24條1 項，裁定如主文。   
中    華    民    國   100    年    9     月    29    日
                      家事庭 司法事務官  唐淑嫻 
以上正本係照原本作成。
如對本裁定抗告須於裁定送達後10日內向本院提出抗告狀。